# 预付账款提前收到发票的账务处理

提问人：Louie4472 桑桑 时间：2022-01-11 20:10:55
陈版主，您好！
公司与供应商签订设备采购合同，合同约定供应商全额收款或验收后向客户开具发票，但预付供应商90%的货款后，供应商提前开具了100%金额发票。
根据预付性质，入账为
DR 预付账款 90%
CR 银行存款90%
但公司提前收到发票后，计提了进项税额，即
DR 应交税费-应交增值税-进项税额 100%/1.13*0.13
CR 预付账款 100%/1.13*0.13
请问计提进项的分录是否正确？有必要做这笔分录么？

回答人：chenyiwei
如果进项税额可以在当期抵扣，则该笔分录还是有必要的。但其贷方科目是其他应付款更恰当。